= Protokoll Gruppe 09
__Treffen am 10.12.2015__

__Schriftführer:__ Alejandro Sánchez Aristizábal

__Nächstes Treffen:__ 17.12.2015

.__Teilnehmer:__
* Kilian Heret
* Friederike Kitzing
* Ferdinand Lehmann
* Lennart Schmidt
* Mario Henze

== Bemerkungen
* Retrospektive der Arbeit der letzten Woche
* Feedback vom Tutor und Hilfe zum Thema Textblocks und Sprachen der Users
* Kommentare zur Veränderungen im Projekt zur TomCat Anpassung
* Kommentare zum Übergang von in-memory Speicherung zur persistenten Datenbank
* Diskussion über die Notwendigkeit eines Controllers für Tagsbearbeitung

== Retrospektive des letzten Sprints
*Issue referenziert die Issue ID von GitHub*

// See http://asciidoctor.org/docs/user-manual/=tables
[option="headers"]
|===
|Issue |Aufgabe                                   |Status         |Bemerkung
|#6    |Basisfunktionalität                       |geschlossen    |N/A
|#7    |Verteilung Zuständigkeit                  |geschloossen   |N/A
|===


== Aktueller Stand
* Basisfunktionalität geschafft
* Bearbeitung der Textblocks und ihrer Funktionalität
* TomCat Anpassung des Projektes
* Verfeinerung der vorhandenen Funktionalitäten

== Planung des nächsten Sprints
* Funktionalität der Textblocks
* TomCat Anpassung des Projektes
* Einarbeitung in Sprachen der Users
* Funktionalität der Suche anhand der Navigationsbar

*Issue referenziert die Issue ID von GitHub*

// See http://asciidoctor.org/docs/user-manual/=tables
[option="headers"]
|===
|Issue |Titel          |Beschreibung                   |Verantwortlicher |Status
|#8    |junit-Tests    |N/A                            |N/A              |offen
|#9    |Javadoc-Dokumentation|N/A                      |N/A              |offen
|#32   |Eigene Daten ändern |Möglichkeit eigene Daten zu ändern |N/A     |offen
|#33   |Mehrsprachigkeit |N/A                          |N/A              |offen
|===
