= Protokoll Gruppe 09
__Treffen am 16.12.2015__

__Schriftführer:__ Mario Henze

__Nächstes Treffen:__ 17.12.2015

__Teilnehmer:__

* Alejandro Sánchez Aristizábal
* Kilian Heret
* Friederike Kitzing
* Ferdinand Lehmann
* Lennart Schmidt
* Mario Henze

== Bemerkungen
* Gruppentreffen um den aktuellen Stand zu besprechen und fehlende
  Funktionalität zu sichten

== Aktueller Stand
* Bis auf Dialog sind die Bestandteile wie Goods Management und Userverwaltung
  im Groben fertig

== Planung des nächsten Sprints
* Nutzer muss sich selbst löschen können
* Nutzer muss deaktivierbar sein
* Das Passwort eines Nutzer muss zurücksetzbar sein (Passwort vergessen)
* Admin muss alle Güter bearbeiten können
* Dialog Seite muss anzeigbar sein
* Activities erstellen
* mehrsprachiges Interface umsetzen
* Entfernungsbestimmung einbauen

*Issue referenziert die Issue ID von GitHub*

// See http://asciidoctor.org/docs/user-manual/=tables
[option="headers"]
|===
|Issue |Titel          |Beschreibung                   |Verantwortlicher |Status
|#8    |junit-Tests    |N/A                            |N/A              |offen
|#9    |Javadoc-Dokumentation|N/A                      |N/A              |offen
|#32   |Eigene Daten ändern |Möglichkeit eigene Daten zu ändern |N/A     |offen
|#33   |Mehrsprachigkeit |N/A                          |N/A              |offen
|===
