= Protokoll Gruppe 09
__Treffen am 26.11.2015__

__Schriftführer:__ Lennart Schmidt

__Nächstes Treffen:__ 10.12.2015

__Teilnehmer:__
* Alejandro Sánchez Aristizábal
* Kilian Heret
* Friederike Kitzing
* Ferdinand Lehmann
* Lennart Schmidt
* Mario Henze

== Bemerkungen
* Besprechung des Fortschritts der Woche
* Bild speicher Probleme mit Lösungs vorschlägen
* Besprechung der Goods mit Tags, mit Lösungs vorschlägen
* Google-Doc. für erste Testdaten der Übersetzung 

== Retrospektive des letzten Sprints
*Issue referenziert die Issue ID von GitHub*

// See http://asciidoctor.org/docs/user-manual/=tables
[option="headers"]
|===
|Issue |Aufgabe 									|Status 		|Bemerkung
|#6    |Basisfunktionalität							|geschlossen	|N/A
|#7    |Verteilung Zuständigkeiten					|geschlossen	|N/A
|#23   |Zusammenführung von UserManagment und Goods	|geschlossen	|N/A
|===


== Aktueller Stand
* Weg bereitung für weitere Funktionen der App

== Planung des nächsten Sprints
* Weitere Funktionalität Implementieren


*Issue referenziert die Issue ID von GitHub*

// See http://asciidoctor.org/docs/user-manual/=tables
[option="headers"]
|===
|Issue |Titel 					|Beschreibung |Verantwortlicher |Status
|#30   |Entfernungs bestimmung  |N/A          |N/A              |offen
|#31   |Aktivitäten		        |N/A          |N/A              |offen
|#32   |Eigene Daten ändern     |N/A          |N/A              |offen
|#34   |Sprachen		        |N/A          |N/A              |offen
|===
